【裁判字號】    95,台上,1005
【裁判日期】    950517
【裁判案由】    損害賠償
【裁判全文】
最高法院民事裁定            九十五年度台上字第一００五號
    上  訴  人  豐紡興業股份有限公司
                        號
    法定代理人  乙○○
    訴訟代理人  賴利水律師
    被 上訴 人  甲○○
上列當事人間損害賠償事件，上訴人對於中華民國九十四年三月
十五日台灣高等法院台中分院第二審判決（九十三年度重上字第
二四號），提起上訴，本院裁定如下：
    主  文
上訴駁回。
第三審訴訟費用由上訴人負擔。
    理  由
按上訴第三審法院，非以原判決違背法令為理由，不得為之。又
提起上訴，上訴狀內應記載上訴理由，其以民事訴訟法第四百六
十九條所定事由提起第三審上訴者，應於上訴狀內表明：原判決
所違背之法令及其具體內容、暨依訴訟資料合於該違背法令之具
體事實。其依同法第四百六十九條之一規定提起上訴者，並應具
體敘述為從事法之續造、確保裁判之一致性或其他所涉及之法律
見解具有原則上重要性之理由。同法第四百六十七條、第四百七
十條第二項分別定有明文。而依同法第四百六十八條規定，判決
不適用法規或適用不當者，為違背法令；依同法第四百六十九條
規定，判決有該條所列各款情形之一者，為當然違背法令。是當
事人提起第三審上訴，如合併以同法第四百六十九條及第四百六
十九條之一之事由為上訴理由時，其上訴狀或理由書應表明該判
決所違背之法令條項，或有關判例、解釋字號，或成文法以外之
習慣或法理等及其具體內容，暨係依何訴訟資料合於該違背法令
之具體事實，並具體敘述為從事法之續造、確保裁判之一致性或
其他所涉及之法律見解具有原則上重要性之理由。如未依上述方
法表明，或其所表明者與上開法條規定不合時，即難認為已合法
表明上訴理由，其上訴自非合法。本件上訴人對於原判決提起第
三審上訴，雖以該判決違背法令為由，惟核其上訴理由狀所載內
容，係就原審取捨證據、認定事實及解釋契約之職權行使所論斷
：被上訴人甲○○與黃明實同受上訴人委任承辦系爭軍品代工業
務，即有權代上訴人向聯勤第三○二廠領取履約保證金及退還材
保金，其於領取後，將款項交付另一有權處理本件向軍方承標代
工軍需品業務之黃明實，尚難認其與黃明實有共同侵占犯行。黃
明實將自海軍後勤司令部領取之款項，匯入被上訴人之帳戶。然
被上訴人於同日即依黃明實之指示匯往其指定之帳戶，被上訴人
顯無侵占意圖。此外上訴人所舉之證據，均不足以證明被上訴人
與黃明實有共同侵占之故意侵權行為，從而上訴人本於侵權行為
之法律關係請求被上訴人就新台幣（下同）六百三十二萬五千二
百五十元部分，應與黃明實負連帶清償責任等情，指摘為不當，
並就原審命為辯論及所為論斷，泛言未論斷或論斷矛盾，而非表
明該判決所違背之法令及其具體內容，暨依訴訟資料合於該違背
法令之具體事實，更未具體敘述為從事法之續造、確保裁判之一
致性或其他所涉及之法律見解具有原則上重要性之理由，難認其
已合法表明上訴理由。依首揭說明，應認其上訴為不合法。另上
訴人主張被上訴人隨即於八十二年九月二十日自上訴人設於泛亞
銀行之存款帳戶提領三十萬元、同年十月二十八日繼續提領二十
萬元供自己使用，皆屬分擔共同侵權行為云云，係於上訴第三審
後始提出之新攻擊方法，依民事訴訟法第四百七十六條規定，本
院自不得審酌，附此敘明。
據上論結，本件上訴為不合法。依民事訴訟法第四百八十一條、
第四百四十四條第一項、第九十五條、第七十八條，裁定如主文
。
中    華    民    國  九十五  年    五    月   十七   日
                      最高法院民事第六庭
                          審判長法官  許  朝  雄
                                法官  謝  正  勝
                                法官  鄭  玉  山
                                法官  吳  麗  女
                                法官  袁  靜  文
      本件正本證明與原本無異
                                      書  記  官
中    華    民    國  九十五  年    六    月    一    日
                                                      Ｑ


司法院資訊處製作；財團法人民間司法改革基金會備份。
